【裁判字號】    95,訴,48
【裁判日期】    950227
【裁判案由】    毒品危害防制條例
【裁判全文】
臺灣彰化地方法院刑事判決                95年度訴字第48號
公  訴  人  臺灣彰化地方法院檢察署檢察官
被      告  甲○○
上列被告因施用毒品案件，經檢察官提起公訴（94年度毒偵字第
5558號），本院判決如下：
    主  文
甲○○施用第一級毒品，累犯，處有期徒刑壹年，扣案之塑膠空
袋壹個及注射針筒壹支均沒收之；又施用第二級毒品，累犯，處
有期徒刑肆月，應執行有期徒刑壹年貳月，扣案之塑膠空袋壹個
及注射針筒壹支均沒收之。
    事  實
一、甲○○前因施用毒品案件，經本院判處有期徒刑十月確定，
    於民國九十三年九月六日縮刑期滿執行完畢。又因施用毒品
    案件，經本院裁定送強制戒治，於九十二年十一月十日執行
    完畢釋放。仍不知悔改，於前揭強制戒治執行完畢釋放後，
    五年內復基於施用第一級毒品海洛因及第二級毒品甲基安非
    他命（起訴書誤載為安非他命）之犯意，於九十四年十月二
    十二日十二時前七十二小時內之某時，在不詳處所，以不詳
    方式，分別施用海洛因及甲基安非他命各一次。嗣於九十四
    年十月二十二日十時三十分許，在其位於彰化縣員林鎮○○
    里○○街三０三號七樓住處為警查獲，扣得其所有昔日供施
    用海洛因所用之塑膠空袋一個及注射針筒一支，並經其同意
    採集尿液送驗，呈甲基安非他命及嗎啡陽性反應，始悉上情
    。
二、案經彰化縣警察局溪湖分局報請臺灣彰化地方法院檢察署檢
    察官偵查起訴。
    理  由
一、訊據被告甲○○矢口否認有何施用第一級毒品海洛因及第二
    級毒品甲基安非他命犯行，辯稱：扣案供施用海洛因所用之
    塑膠空袋一個及注射針筒一支為其友人乙○○所有，在十月
    二十日乙○○找我載他到行政院衛生署草屯療養院（以下簡
    稱草屯療養院）看病拿解藥，乙○○在車上有施用海洛因及
    甲基安非他命，我沒有施用海洛因及甲基安非他命云云，並
    提出草屯療養院檢驗科之毒物測定檢查報告（下稱毒物檢查
    報告）一紙為證。惟查：
(一)、被告於上開時間採集之尿液經送詮昕科技股份有限公司以氣
    相層析質譜儀（GC/MS）檢驗，結果分呈甲基安非他命及嗎
    啡陽性反應，有詮昕科技股份有限公司濫用藥物尿液檢驗報
    告一紙在卷足憑。另外有塑膠空袋一個、注射針筒一支扣案
    供參。按施用毒品者，其劑量之80％於八小時內自尿中排出
    ，二十四小時後剩餘量之90％再行排出，七十二小時後仍有
    微量排出，而因人體體質不同，其排出時間亦會有差異，尤
    其成癮者（抗藥性強）其於吸食一二０小時內所採之尿液，
    配合較具公信力之儀器（如氣相層析質譜儀）仍可能被檢測
    出等情，業經憲兵司令部八十年三月二十五日（80）鑑驗字
    0999號函釋在案，足認被告於上開採尿時間前七十二小時內
    之某時，確有施用第一級毒品海洛因及第二級毒品甲基安非
    他命之情事，被告否認該次施用毒品犯行乙節，顯與事理相
    悖，殊難採信。
(二)、至被告雖提出毒物檢查報告證明其無施用毒品犯行，惟該毒
    物檢查報告為被告自行赴驗，業據被告供陳在卷，而該次檢
    查之採尿過程，並無其他證據擔保其正確性及人別之一致性
    ，是該檢查報告已有瑕疵，且觀諸卷附之毒物檢查報告所載
    之申請檢查日期為九十四年十月二十六日，與本件認定之施
    用毒品時間之九十四年十月二十二日前七十二小時內之某時
    至少已距四日之久，依前開函釋所示，被告於九十四年十月
    二十六日再行檢驗，諒已無毒品反應，況該檢查報告復無載
    明所用檢驗方式為何，自難據被告提出之毒物檢查報告，為
    其有利事實之認定。
(三)、至於證人乙○○雖於本院審理中證述：扣案供施用海洛因所
    用之塑膠空袋一個及注射針筒一支應為伊所有，伊在十一月
    上旬，找被告載伊到草屯療養院，並在車上及被告住處施用
    海洛因及甲基安非他命云云。然查：證人乙○○所述之時間
    ，與被告為警查獲採集尿液之時間並不相同，且差距在四日
    以上，又證人乙○○於其被訴施用毒品案件，即本院九十四
    年度訴字第二一九四號刑事案件中，其坦認施用海洛因地點
    在其位於彰化縣埔鹽鄉○○村○○路二巷十四之一號住處，
    及以將海洛因摻入香菸內點燃吸其煙霧之方式連續施用海洛
    因多次（見該案卷其於警詢、偵查中之供述），從未提及在
    被告上開住處、車上施用毒品海洛因等，亦無以注射針筒施
    用海洛因之情形，足見證人乙○○上開證詞，無非係迴護被
    告之詞，尚不足採，且依其證詞內容，亦不足為被告有利之
    認定。
(四)、綜上所述，本件事證明確，被告上開所辯，無非事後卸責之
    詞，不足採信，被告犯行，堪以認定，應依法論科。
二、核被告所為，係犯毒品危害防制條例第十條第一項之施用第
    一級毒品海洛因及同條第二項之施用第二級毒品甲基安非他
    命罪，其施用前後持有第一級毒品海洛因、第二級毒品甲基
    安非他命之低度行為，應為施用之高度行為所吸收，均不另
    論罪。所犯前開各罪，犯意各別，罪名互殊，應予分論併罰
    。被告前因施用毒品案件，經本院判處有期徒刑十月確定，
    於九十三年九月六日縮刑期滿執行完畢等情，有卷附臺灣高
    等法院被告全國前案紀錄表、台灣彰化地方法院檢察署刑案
    資料查註紀錄表可憑，其受有期徒刑之執行完畢，五年內再
    犯本件有期徒刑以上之罪，為累犯，均應依法加重其刑。爰
    審酌被告犯罪之動機、目的、施用毒品係戕害自身健康、施
    用毒品海洛因及甲基安非他命之次數、所生危害及犯罪後之
    態度等一切情狀，分別量處如主文所示之刑，並定其應執行
    之刑，以示懲儆。
三、扣案之塑膠空袋一個及注射針筒一支，係被告所有、昔日供
    施用海洛因所用之物一節，已據被告於警詢及偵查中陳明在
    卷，應依刑法第三十八條第一項第二款之規定宣告沒收之。
據上論斷，應依刑事訴訟法第二百九十九條第一項前段，毒品危
害防制條例第十條第一項、第二項，刑法第十一條前段、第四十
七條、第五十條、第五十一條第五款、第三十八條第一項第二款
，判決如主文。
本案經檢察官林士富到庭執行職務
中    華    民    國    95    年    2     月    27    日
                  刑事第二庭    審判長法  官  石馨文
                                      法  官  黃齡玉
                                      法  官  李水源
以上正本證明與原本無異。
如不服本判決，應於送達後十日內向本院提出上訴狀（須附繕本
），上訴於臺灣高等法院臺中分院。
中    華    民    國    95    年    3     月     2    日
                                      書記官  廖建興
附錄本案論罪科刑法條全文
毒品危害防制條例第10條
施用第一級毒品者，處 6 月以上 5 年以下有期徒刑。
施用第二級毒品者，處 3 年以下有期徒刑。


司法院資訊處製作；財團法人民間司法改革基金會備份。
